臺灣嘉義地方法院民事裁定　　　　　　　　100年度智字第2號
原　　　告　　瑞德奧開發股份有限公司
法定代理人　　黃廷彰
被　　　告　　嘉義縣中埔信鴿聯.
兼法定代理人　廖小龍
上列當事人間請求排除侵害等事件，本院裁定如下：
    主  文
本件移送智慧財產法院。
    理  由
一、按訴訟之全部或一部，法院認為無管轄權者，依原告聲請或
    依職權以裁定移送於其管轄法院。民事訴訟法第28條第1 項
    定有明文。復按，依專利法、商標法、著作權法、光碟管理
    條例、營業秘密法、積體電路電路布局保護法、植物品種及
    種苗法或公平交易法所保護之智慧財產權益所生之第一審及
    第二審民事訴訟事件由智慧財產法院管轄。智慧財產法院組
    織法第3 條第1 款亦定有明文。
二、本件原告起訴意旨略以：訴外人哈尼克斯股份有限公司（下
    稱哈尼克斯公司）於民國90年7 月17日向經濟部智慧財產局
    申請「無線電識別標籤之設計構造及無線電識別標籤之設置
    方法以及無線電識別標籤之通信方法」之發明專利，並於92
    年4 月24日取得專利權（下稱系爭專利權），專利期間自91
    年12月21日起至110 年7 月16日止，此有發明第168962號專
    利證書可稽，公告編號515156，其專利範圍如原告提出之專
    利公報所載。原告取得該專利權人之專屬授權，授權期間自
    100 年2 月10日起至110 年7 月16日止，由經濟部智慧財產
    局准予登記並公告。惟查訴外人弘有富國際企業有限公司（
    下稱弘有富公司）在Seednet 登錄530520.com.tw 之網址，
    由弘有富公司法定代理人鄭明聯以未經商業登記之嶺東資訊
    名義，利用該網址，在Google上刊登廣告販賣賽鴿用之電子
    腳環，原告已取得鄭明聯販賣之電子腳環，其上使用TauRIS
    商標，而該商標由鄭明聯譯為「德利士」，並以大中華區德
    利士總代理嶺東資訊名義販賣TauRIS  900 賽鴿用電子腳環
    ，經原告送請財團法人中華工商研究院鑑定，結論為「本案
    待鑑定物『電子腳環/TauRIS 900 』之構件內容、特徵，與
    本案中華民國發明專利公告號515156號「無線電識別標籤之
    設置構造及無線電識別標籤之設置方法以及無線電識別標籤
    之通信方法」申請專利範圍請求項第1 項構成實質相同，即
    落入本案專利之申請專利範圍。」，有專利侵害鑑定研究報
    告書可證。原告曾於100 年4 月18日檢送專利證書及專利公
    報發函弘有富公司、嶺東資訊鄭明聯及鄭明聯，請彼等勿再
    販賣及使用「TauRIS  900 電子腳環」，然彼等置之不理。
    被告廖小龍為被告嘉義縣中埔信鴿聯合會會長，代表該會通
    知全體會員自100 年5 月起陸續舉辦夏季比賽，並販賣、使
    用「TauRIS  900 電子腳環」，原告每只售價為新台幣（下
    同）120 元，該會賽鴿有3125隻。原告於100 年4 月22日發
    函被告廖小龍，請其勿再販賣及使用侵權產品，被告置之不
    理，被告所為已侵害系爭專利權，依專利法第56條第1 項、
    第84 條 第1 項及第3 項規定，原告自得訴請禁止被告販賣
    、為販賣之要約及使用仿冒之「TauRIS  900 電子腳環」，
    為此爰提起本件訴訟，並聲明如下：(一)被告不得自行或使他
    人製造、為販賣之要約、販賣、使用或為上述目的而進口之
    「TauRIS  900 電子腳環」及任何侵害證書號第168962號「
    無線電識別標籤之設置構造及無線電識別標籤之設置方法以
    及無線電識別標籤之通信方法」發明專利之物品，如已製造
    、販賣、使用者，應即回收銷燬之。(二)被告應連帶給付原告
    375,000 元，及自起訴狀繕本送達翌日起至清償日止，按年
    息百分之5 計算之利息。(三)請依職權宣告假執行。
三、經查，本件原告係主張其專利權遭侵害，依據專利法第56條
    第1 項、第84條第1 項及第3 項規定提起本件排除侵害等訴
    訟，核係因智慧財產權益所生之訴訟，依前開法條說明，自
    應由智慧財產法院管轄。除非兩造合意以普通法院為第一審
    管轄法院，否則應向智慧財產法院起訴，然綜觀本件原告起
    訴狀所載之事實暨所附之證據，並未有被告同意原告向普通
    法院提起本件訴訟之陳述及證物，原告向無管轄權之本院起
    訴，顯係違誤。爰依職權將本件移送於該管轄法院。
四、依前開法條，裁定如主文。
中    華    民    國   100    年    8     月    31    日
                  民三庭法  官  黃茂宏
上列正本與原本無異。
如不服本裁定，應於裁定送達後10日內，以書狀向本院提出抗告
，並繳納抗告費新臺幣1千元。
中    華    民    國   100    年    8     月    31    日
                        書記官  蘇姵容